【裁判字號】    99,易,858
【裁判日期】    990430
【裁判案由】    竊盜
【裁判全文】
臺灣臺北地方法院刑事判決               99年度易字第858號
公  訴  人  臺灣臺北地方法院檢察署檢察官
被      告  丙○○
上列被告因竊盜案件，經檢察官提起公訴（99年度偵字第5444號
），本院判決如下：
    主  文
丙○○竊盜，累犯，處有期徒刑伍月；又攜帶兇器竊盜，累犯，
處有期徒刑捌月，扣案之油壓剪壹支沒收；又攜帶兇器竊盜，累
犯，處有期徒刑捌月，扣案之油壓剪、老虎鉗、螺絲起子、手電
筒各壹支及紅色置物袋壹個均沒收。應執行有期徒刑壹年陸月，
扣案之油壓剪、老虎鉗、螺絲起子、手電筒各壹支及紅色置物袋
壹個均沒收。
    事  實
一、丙○○曾於民國92年間因犯詐欺罪，經臺灣板橋地方法院於
    92年8月19日以92年度簡字第861號判處有期徒刑5月確定;又
    於同年間因犯竊盜罪，經本院於92年9月1日以92年度簡字第
    2405號判處有期徒刑6月確定;於92年12月1日以92年度簡字
    第3604號判處有期徒刑4月確定。上開各罪，經合併定應執
    行有期徒刑1年1月。其又於93年間因犯竊盜罪，經本院於93
    年10月18日以93年度簡字第1508號判處有期徒刑6月確定;再
    於95年間因犯竊盜罪，經本院於95年4月3日以95年度簡字第
    608號判處有期徒刑5月確定。上開各科刑接續執行。嗣於96
    年4月16日獲准假釋出監，適逢中華民國九十六年罪犯減刑
    條例通過，其上開科刑於96年7月16日因減刑期滿執行完畢
    。其又於97年間因犯竊盜罪，經本院於97年8月12日以97年
    度易字第1029號判處有期徒刑10月確定，於98年12月9日縮
    刑期滿執行完畢。詎仍不知悔改，意圖為自己不法之所有，
    為下列行為：
  (一)於99年1月17日上午10時30分許，在臺北市○○區○○街45
    號「松青超市」前，見許鈴佩所有之腳踏車1輛停放該處，
    認有可乘之機，徒手竊取該車得手後，作為自己平日代步之
    工具。
  (二)於99年2月21日上午10時許，攜帶其所有客觀上具有行兇之
    危險性，而足供為兇器使用之油壓剪1支，在臺北市○○區
    ○○路1號國立臺灣師範大學停車場，見乙○○所有之腳踏
    車停放該處，無人看管，認有可乘之機，即以上開油壓剪將
    鍊條鎖剪斷後，竊取該腳踏車1輛得手。
  (三)於99年2月22日13時30分許，攜帶其所有之手電筒1支，及其
    所有客觀上具有行兇危險性，而足供為兇器使用之前述油壓
    剪及另行準備之老虎鉗、螺絲起子各1支，並以其所有之紅
    色置物袋裝盛上開工具，至臺北市大安區○○○路○段129號
    國立臺灣師範大學圍牆邊，見甲○○○之腳踏車停放該處，
    認有可乘之機，而竊取該腳踏車1輛得手。將車抬至他處以
    不詳方法將鎖打開，準備騎乘使用即為警當場查獲，並扣得
    上開以紅色置物袋裝盛之油壓剪、老虎鉗、螺絲起子、手電
    筒各1支等物。
二、案經甲○○○、許鈴佩、乙○○訴由臺北市政府警察局大安
    分局報告臺灣臺北地方法院檢察署檢察官偵查起訴。
    理  由
壹、證據能力事項:
    被告以外之人於審判外之陳述，雖不符合同法第159條之1至
    第159條之4之規定，但經當事人於審判程序同意作為證據，
    法院審酌該言詞陳述或書面陳述作成時之情況，認為適當者
    ，亦得為證據。當事人、代理人或辯護人於法院調查證據時
    ，知有第159條第1項不得為證據之情形，而未於言詞辯論終
    結前聲明異議者，視為有前項之同意，刑事訴訟法第159條
    第1項及第159條之5分別定有明文。本判決下列所引用之證
    據資料，均經依法踐行調查證據程序，當事人於本院言詞辯
    論終結前亦未聲明異議，本院審酌證據資料製作時之情況，
    均無違法不當及證明力明顯過低之瑕疵，亦查無依法應排除
    其證據能力之情形，認以之作為證據應屬適當，皆有證據能
    力。
貳、實體事項:
一、上揭犯罪事實:
  (一)業據被告丙○○於本院審理時坦承不諱，並據證人即告訴人
    甲○○○、許鈴佩、乙○○分別於警詢時指陳在案（參偵卷
    第9-16頁）。且有99年1月17日、99年2月21日監視錄影翻拍
    照片各2張、被告偕員警至99年2月22日其行竊之和平東路1
    段29號現場照片2張、告訴人乙○○失竊之上開腳踏車尋獲
    現場照片2張、告訴人乙○○、甲○○○分別出具之贓物認
    領保管單、甲○○○取回之腳踏車照片1張等在卷可稽（參
    偵卷第30-32、35-36、38-39頁）。又被告於前開為警查獲
    時、地，經警當場扣得其行竊時所攜之以紅色置物袋裝盛之
    油壓剪、老虎鉗、螺絲起子、手電筒各1支等物，亦有扣押
    筆錄及上開工具扣案可資佐證（參偵卷第24-27頁）。足認
    被告前開出於任意性之自白，核與事實相符，而可採信。
  (二)至於公訴意旨認被告於99年2月22日行竊告訴人甲○○○之
    上開腳踏車時，曾將將腳踏車的鐵鍊破壞。惟質之被告堅詞
    否認有破壞鐵鍊，辯稱:有攜扣案的工具行竊，但沒有用油
    壓剪破壞鎖，是把車子移動等語。被告於警詢時供稱:我把
    自行車搬到隱密的地方，再用工具把鎖具打開後，騎走作為
    代步等語（參偵卷第6頁背面）;其於偵查中亦供稱:我直接
    將腳踏車搬到旁邊，準備代步之用等語（參偵卷第55頁）。
    被告前後三次所供情節均相一致。且查，警方於當場扣得之
    鐵鍊，並未遭剪斷破壞，此有扣案鐵鍊照片可參（參偵卷第
    33頁），並經本院調取上開證物查明屬實。又警方在查獲被
    告當時亦未在現場另扣得其他鐵鍊或遭破壞的鎖，且依卷附
    告訴人甲○○○領回之腳踏車照片顯示（參偵卷第38頁），
    該腳踏車上之鎖仍完好地鎖在腳踏車上。此外，復查無其他
    積極之證據證明被告確曾用扣案之工具破壞腳踏車的鐵鍊之
    事實。基於罪疑有利被告之原則，自難認被告當日行竊時，
    曾用扣案之工具破壞腳踏車的鐵鍊。惟按「刑法第321條第1
    項第3款之攜帶兇器竊盜罪，係以行為人攜帶兇器竊盜為其
    加重條件，此所謂兇器，其種類並無限制，凡客觀上足對人
    之生命、身體、安全構成威脅，具有危險性之兇器均屬之，
    且祇須行竊時攜帶此種具有危險性之兇器為已足，並不以攜
    帶之初有行兇之意圖為必要。螺絲起子為足以殺傷人生命、
    身體之器械，顯為具有危險性之兇器。」（最高法院79年台
    上字第5253號判例要旨參照）。是縱被告未以扣案之足供兇
    器使用之油壓剪、螺絲起子或老虎鉗等工具破壞腳踏車的鐵
    鍊，但其為本件竊盜犯行當時既係身攜該扣案之工具，所為
    仍屬攜帶兇器之加重竊盜，附此敘明。
  (三)綜上，本件被告三次竊盜之犯行，均事證明確，洵堪認定，
    均應依法論科。
二、論罪科刑理由:
  (一)被告於99年1月17日所為之上開竊盜犯行，核其所為係犯刑
    法第320條第1項之竊盜罪。
  (二)按刑法第321條第1項第3款規定所謂之兇器，其種類並無限
    制，凡客觀上足對人之生命、身體、安全構成威脅，具有危
    險性之兇器均屬之，已如前述。被告於99年2月21日犯上開
    竊盜犯行時所攜之扣案油壓剪1支及其於99年2月22日犯上開
    竊盜犯行時，所攜之前開扣案油壓剪及老虎鉗、螺絲起子等
    工具，均屬金屬材質，質地堅硬，油壓剪更為銳利之物，足
    以殺傷人生命、身體之器械，顯為具有危險性之兇器。是核
    其此二次所為，均係犯刑法第321條第1項第3款之攜帶兇器
    竊盜罪。
  (三)被告有如事實欄所載之前科及執行情形，此有臺灣高等法院
    被告前案紀錄表在卷可參。其於受有期徒刑之執行完畢後，
    5年內故意再犯本次3件有期徒刑以上之罪，均為累犯，均應
    依刑法第47條第1項加重其刑。
  (四)爰審酌被告有前述之多次竊盜前科，素行不佳，竟復為個人
    私利，而以行竊之方式滿足個人所須之動機，本次所竊得之
    財物數量分別為腳踏車1台，各值新臺幣6000元、2600元、5
    000元，業據告訴人許鈴佩、乙○○、甲○○○等人陳明在
    案，惟被告犯後均坦承犯行，犯後態度尚稱良好等一切情狀
    ，分別量處如主文所示之刑。並定其應執行刑。扣案油壓剪
    1支係供被告犯99年2月21日及99年2月22日二次竊盜犯行所
    用之物，另扣案之手電筒、老虎鉗、螺絲起子各1支及用以
    裝盛上開犯案工具之紅色置物袋1個，則係供被告犯99年2月
    22日竊盜犯行所用之物，且均係被告所有，業據被告供明在
    案，爰均併依刑法第38條第1項第2款規定，各在其上開二犯
    行之主刑項下宣告沒收。
據上論斷，應依刑事訴訟法第284條之1、第299條第1項前段，刑
法第320條第1項、第321條第1項第3款、第47條第1項、第51條第
5款、第38條第1項第2款，刑法施行法第1條之1，判決如主文。
本案經檢察官蔡彥守到庭執行職務
中    華    民    國    99    年    4     月    30    日
                  刑事第四庭    法  官  李桂英
上正本證明與原本無異。
如不服本判決，應於判決送達後10日內（應抄附繕本）向本院提
出上訴狀（上訴書狀應敘述具體理由。上訴書狀未敘述上訴理由
者，應於上訴期間屆滿後20日內補提理由書於原審法院。）。告
訴人或被害人如對於本判決不服者，應具備理由請求檢察官上訴
，其上訴期間之計算係以檢察官收受判決正本之日期為準。
                                書記官  嚴君珮
中    華    民    國    99    年    4     月    30    日
附錄本案論罪科刑法條全文:
中華民國刑法第320條
（普通竊盜罪、竊佔罪）
意圖為自己或第三人不法之所有，而竊取他人之動產者，為竊盜
罪，處5年以下有期徒刑、拘役或5百元以下罰金。
意圖為自己或第三人不法之利益，而竊佔他人之不動產者，依前
項之規定處斷。
前二項之未遂犯罰之。
中華民國刑法第321條
（加重竊盜罪）
犯竊盜罪而有左列情形之一者，處6月以上、5年以下有期徒刑：
一、於夜間侵入住宅或有人居住之建築物、船艦或隱匿其內而犯
    之者。
二、毀越門扇、牆垣或其他安全設備而犯之者。
三、攜帶兇器而犯之者。
四、結夥三人以上而犯之者。
五、乘火災、水災或其他災害之際而犯之者。
六、在車站或埠頭而犯之者。
前項之未遂犯罰之。

司法院資訊處製作；財團法人民間司法改革基金會備份。
